# 所得税缴纳及相关账务处理

提问人：zkarpenter 时间：2018-05-30 18:12:11
请教大家： 甲公司为生产型企业，下属A分公司（单独核算的会计主体），财务列报时甲公司为报告主体，汇总A分公司财务数据时，因为A公司产品市场行情好，一直盈利，计提所得税费用。甲公司本部，因其产品行情不行，一直亏损，不交所得税费用；在汇总报告互抵后，冲回A公司计提的所得税费用。 1 、甲公司和A分公司的账务处理，在税务层面有没有风险，这样账务处理可以吗？ 2 、A公司以后账务处理时，能否直接不提所得税费用，因为应交余额越来越大，账面很异常？

回答人：chenyiwei
如果甲和A是汇总纳税（一般情况下均应如此），则这样进行税务处理是合理的。A自身不是独立的企业所得税纳税人，分公司账务处理中可不计提所得税，到总部层面一并处理。